臺灣板橋地方法院刑事判決　　　　　　　96年度易字第1420號
公　訴　人　臺灣板橋地方法院檢察署檢察官
被　　　告　乙○○
上列被告因傷害等案件，經檢察官提起公訴（九十六年度調偵字
第一四九號），本院判決如下：
    主  文
乙○○公然侮辱人，處拘役伍拾日，如易科罰金，以新臺幣壹仟
元折算壹日，減為拘役貳拾伍日，如易科罰金，以新臺幣壹仟元
折算壹日；又傷害人之身體，累犯，處有期徒刑肆月，如易科罰
金，以新臺幣壹仟元折算壹日，減為有期徒刑貳月，如易科罰金
，以新臺幣壹仟元折算壹日。
     事  實
一、乙○○因違反軍法案件，經判處有期徒刑七年四月確定，甫
    於民國九十一年十月十四日執行完畢（傷害部分構成累犯）
    ，竟不知悔改，於九十五年十一月三日九時四十分許，駕駛
    車號８Ｃ－６０３８號自用小客車，行經臺北縣三民路與長
    榮路口，見甲○○駕駛車號ＦＡ－１２１號營業用大客車（
    ２２１路公車）不斷超車及鳴放喇叭，遂心生不滿，超車至
    上開營業用大客車前，攔下甲○○，以三字經「幹你娘雞八
    」公然侮辱甲○○，並稱「開公車有什麼了不起」，出手搥
    打營業大客車車窗，甲○○下車與乙○○理論，甫一下車，
    乙○○即出拳毆打甲○○之左肩，嗣後又推甲○○一下，導
    致甲○○頭部碰撞到乙○○所停放之上開自用小客車，甲○○受有頭暈、嘔吐、頭痛、左肩腫痛、背酸痛、左手臂麻感
    等傷害（Ｘ光檢查，無骨折無脫臼，中度組織腫）。
二、案經甲○○訴請臺北縣政府警察局蘆洲分局報請臺灣板橋地
    方法院檢察署檢察官偵查起訴。
    理  由
一、訊據被告乙○○矢口否認上開犯行，辯稱沒有毆打告訴人甲○○，也沒有辱罵三字經，當時甲○○駕駛公車亂超車及亂
    按喇叭，伊當時只有要求甲○○開車要注意其他車輛而已，
    不可能在大馬路上對女生動手云云。經查，被告出手以拳頭
    毆打告訴人左肩，告訴人因此蹲下，嗣後被告趁告訴人站起
    來之際，又推告訴人一把，告訴人背面撞到被告的車子等情
    ，業據告訴人於本院審理中結證甚詳。再查，證人丙○○於
    審理中結證證稱：當時坐在告訴人駕駛之公車上，公車上還
    有一名孕婦，被告與告訴人有行車上糾紛，被告開車攔下告
    訴人駕駛之公車，有聽到被告罵三字經，被告並用拳頭打告
    訴人，之後告訴人就蹲下去等語。證人丙○○對於被告因行
    車糾紛將車子停放在公車前攔下告訴人，被告暴粗口罵三字
    經，告訴人下車後，即遭被告出手毆打等重要情節，核與告
    訴人指述相符，並無矛盾之處。證人丙○○雖對於被告推告
    訴人一把而碰撞到車子部分之證述與告訴人不同，然證人並
    非當事人，復距離案發復經歷相當時間，無法完整記憶當時
    所有細節，亦合乎情理，證人與被告、告訴人間均無利害關
    係亦無任何仇怨，並無誣攀被告之動機，其證詞堪以採信。
    又告訴人受有頭暈、嘔吐、頭痛、左肩腫痛、背酸痛、左手
    臂麻感等傷害，有診斷證明書在卷可按，其指述遭被告傷害
    之情形，核與診斷證明書記載受傷部分吻合，足認告訴人之
    指述並非子虛，應可信為真實。被告一再質疑告訴人、證人
    證詞相互矛盾，顯係推卸之詞，無足採信。
二、核被告乙○○所為，係犯刑法第三百零九條第一項公然侮辱
    罪、第二百七十七條第一項傷害罪。被告所犯上開二罪，行
    為有異、犯意各別，應分論併罰。被告因違反軍法案件，經
    判處有期徒刑七年四月確定，甫於九十一年十月十四日執行
    完畢，有臺灣高等法院被告前案紀錄表一份可稽，其受有期
    徒刑執行完畢後五年內再犯本件有期徒刑以上之罪（傷害罪
    ），為累犯，依刑法第四十七條第一項規定加重其刑。爰審
    酌被告素行不佳、與告訴人素不相識，竟僅因對於超車、鳴
    放喇叭等細故出手毆打告訴人、告訴人所受傷勢情形，告訴
    人請求六十萬元之賠償，被告犯後猶否認犯行態度不佳，雙
    方未達成和解等一切情狀，分別量處如主文所示之刑，並諭
    知易科罰金以折算標準。被告犯罪時間在九十六年四月二十
    四日前，上開二罪均合於減刑要件，依中華民國九十六年罪
    犯減刑條例第二條第一項第三款規定減輕其刑至二分之一。
據上論斷，依刑事訴訟法第二百八十四條之一、第二百九十九條
第一項前段，刑法第三百零九條第一項、第二百七十七條第一項
、第四十七條第一項、第四十一條第一項前段，刑法施行法第一
條之一，中華民國九十六年罪犯減刑條例第二條第一項第三款、
第七條，判決如主文。
本案經檢察官張瑞娟到庭執行職務
中　　華　　民　　國　　96　　年　　10　　月　　12　　日
                    刑事第八庭  法  官  絲鈺雲
以上正本證明與原本無異
                                書記官  蔡美如
中　　華　　民　　國　　96　　年　　10　　月　　15　　日
附錄本案論罪科刑法條全文
刑法二百七十七條
（普通傷害罪）
傷害人之身體或健康者，處三年以下有期徒刑、拘役或一千元以
下罰金。
犯前項之罪因而致人於死者，處無期徒刑或七年以上有期徒刑；
致重傷者，處三年以上十年以下有期徒刑。
刑法第三百零九條
（公然侮辱罪）
公然侮辱人者，處拘役或三百元以下罰金。
以強暴犯前項之罪者，處一年以下有期徒刑、拘役或五百元以下
罰金。
